# 请教陈版，对赌期内标的公司新收购的业务相关问题

提问人：hejie203055 时间：2019-06-27 00:18:03
陈版好，请教一下，上市公司新收购一标的，业务单一，有业绩对赌约定，由于标的的业绩不是太理想，想通过收购类似业务，扩大业务规模，那么会有两个问题： 1 、新收购的业务产生的利润是否可以并入原标的公司，作为对赌期承诺业绩？ 2 、年末商誉减值测试时，在划分资产组时，能否考虑协同效益，将新收购业务资产与原标的公司的资产划分为一个资产组来考虑？

回答人：chenyiwei
“新收购的业务产生的利润是否可以并入原标的公司，作为对赌期承诺业绩”
的问题并不是会计问题，关键是交易双方是否认可该做法。一般建议关注的问题包括（但不限于）：收购类似业务的资金来源；当初上市公司收购该标的时的作价依据和盈利预测中是否考虑了该项并购事项的影响等。
关于商誉减值测试，理论上商誉应在从其协同效应中受益的资产组之间分配，但如何证明原业务与新购入业务之间存在协同效应，特别是在收购后尚未完成整合的情况下，可能难度较大。